【裁判字號】    98,簡上,18
【裁判日期】    980413
【裁判案由】    恐嚇
【裁判全文】
臺灣宜蘭地方法院刑事判決              98年度簡上字第18號
上  訴  人  丁○○
上列上訴人因恐嚇案件，不服本院98年度簡字第14號中華民國98
年1月21日第一審判決（聲請簡易判決處刑書案號：97年度偵字
第4062號），提起上訴，本院管轄之第二審合議庭判決如下：
    主  文
上訴駁回。
    事實及理由
一、本案經本院審理結果，認第一審判決除引用之聲請簡易判決
    處刑書犯罪事實欄第3行之日期，誤載為「97年8月10日22時
    30分」，檢察官當庭更正為「97年8月20日晚上8時45分」之
    部分，應予更正外，其餘認事用法及量刑均無不當，應予維
    持，並引用第一審判決書記載之事實、證據及理由（如附件
    ）。
二、被告上訴雖仍否認犯罪，辯稱：伊沒有恐嚇乙○○云云。
三、惟查：
  (一)被告及證人丙○○均已坦承有一同前往乙○○住處討債乙節
    在卷（見本院卷第20、42、39頁），且證人乙○○於警、偵
    訊及本院審理時迭次結證稱：(1)警詢─第1次綽號黑人的男
    子（經指認係被告丁○○）有至家跟伊說伊兒子張家達於2
    年前有欠賭債，但伊不知道此事的情形，第2次被告又來問
    伊要如何處理，伊處理伊兒子的賭債已經很多次，現在也沒
    有可以處理，被告就回答伊：「那你看我好欺負，但我小弟
    很多沒關係」，第3次被告坐在車內未下車，但小弟下來問
    伊說黑人這筆錢要怎樣處理，伊回答說伊沒錢可還，而且1
    個月還要揹負張家達所積欠的賭債新臺幣伍萬元。去家裡與
    伊談判債務之人，只有綽號黑人有向伊嗆聲說那伊就看他好
    欺負，但他小弟很多沒關係等語。(2)偵訊─被告有來3次，
    第1次黑人跟另外1個人來，跟伊說伊兒子張家達欠賭債17萬
    ，第2次黑人和另外1個人過來，問伊錢要不要還，伊說伊可
    以1萬1萬還，他說不行要馬上開票，並對伊說：「你看我是
    小漢，我小漢（指小弟）很多」、「別人砸就有，是不是要
    我向別人這樣砸才有」，第3次被告叫小弟下來，被告在車
    上，問伊錢要不要付。被告來恐嚇伊是在第2次，伊會害怕
    ，伊怕被告報復，伊不敢告被告恐嚇。(3)本院審理─被告有
    去伊家要向張家達討賭債，共去3次，第1次是民國97年8月
    15 日晚上9時41分去伊家，只有被告1個人去，第2次是97年
    8月20日晚上8時45分，被告與1個叫育德的人一起去，伊記
    得育德，是因為育德之前跟伊拿過30萬元，第3次97年8月25
    日晚上7時30分，被告坐在車上沒有下車，是被告的1個小弟
    下車跟伊說欠這筆帳如何處理？伊遇到被告的3次就是伊剛
    剛說的3次時間，是因為伊有抄起來，所以伊記得。97年8月
    20日晚上8時45分，被告有跟伊說：「你是看我很軟弱，看
    我細漢，要像別人那樣砸才有，我細漢很多」（台語），伊
    聽了之後會害怕，因為伊的住處被砸了很多次。當時伊太太
    也在家中，有聽到被告恐嚇伊。伊知道被告就是黑人，上開
    恐嚇的話是黑人說的。伊說被告到伊住處的這3次，就是在
    警局說的3次等語明確（見警卷第4、5、7、8頁、偵卷第9頁
    、本院卷第34-37頁），並核與證人甲○○於本院審理時結
    證稱：97年8月20日晚上，被告有前往伊住處對伊先生乙○○恐嚇。被告來要錢，說伊兒子欠他錢。伊先生說沒有錢，
    被告說：「你看我細漢，別人砸就有，我細漢很多，我會再
    來」等語，伊當時站在乙○○的旁邊。被告總共去伊家裡3
    次，被告有下車2次。被告跟伊先生說：「看我細漢，別人
    砸就有，我細漢很多，我會再來」等語，好像是第2次來伊
    家的時候說的等情相符（見本院卷第37、38頁）。再參以被
    告及證人丙○○前往證人乙○○住處，係要向證人乙○○之
    子張家達催討其所積欠之債務，結果張家達不在家，證人乙○○要渠等自行去找張家達處理一事，業據被告及證人丙○○陳明在卷（見本院卷第20、40頁），而被告與證人乙○○
    、甲○○又無仇隙，衡情，證人乙○○及甲○○應無一再虛
    偽陳述，以故意誣陷被告，而陷己於偽證罪責之必要。此外
    ，並有指認照片1張附卷可參（見警卷第10頁）。從而，證
    人乙○○及甲○○之前揭證述，均可採信。被告於97年8月
    10日晚上8時45分許，在宜蘭縣頭城鎮○○路○段1巷140號證
    人乙○○住處，確實有恐嚇證人乙○○之行為，致使乙○○
    心生畏懼，足以認定。被告辯稱：伊沒有恐嚇乙○○云云，
    要不足取。
  (二)至於證人丙○○雖證稱：被告在證人乙○○住處催討張家達
    債務時，並未恐嚇證人乙○○等語，惟證人丙○○係與被告
    一同前往證人乙○○住處催討債務之人，而2人又係同曾祖
    父之堂兄弟關係，且其於本院審理時亦證稱：當天確實有跟
    乙○○說「人家來跟你亂你就還他錢，我們好好跟你說你就
    不理我們」等語，但係伊跟證人乙○○說的，伊不記得被告
    跟乙○○說話的內容，然被告沒有說細漢很多的話云云（見
    本院卷第40頁）。惟倘若果真如此，證人乙○○又何必迭次
    指證係綽號黑人的被告恐嚇伊，證人丙○○只係在旁邊說伊
    兒子欠錢就要還（見警卷第8頁、本院卷第35頁），而未指
    證證人丙○○個人有恐嚇行為，或2人均有恐嚇行為？再者
    ，證人丙○○既然證稱不記得被告與乙○○之對話內容，其
    又何以能夠肯定被告沒有說「細漢很多」的話？因此，證人
    丙○○前揭所述，有迴護被告之情，尚難採信。
四、綜上所述，本案事證已明，原審以被告罪證明確，適用刑事
    訴訟法第449條第1項前段、第454條第2項，刑法第305條、
    第41條第1項前段，刑法施行法第1條之1第1項、第2項前段
    ，判處被告有期徒刑2月，並諭知易科罰金之折算標準，認
    事用法均無不當，且所宣告之最低刑度亦屬妥適。被告仍執
    前詞提起上訴，指摘原判決認定其有罪為不當云云，為無理
    由，應予駁回。
應依刑事訴訟法455條之1第1項、第3項、第373條、第368條，判
決如主文。
本案經檢察官張立言到庭執行職務。
中    華    民    國    98    年    4     月    13    日
                  刑事第六庭審判長法  官  黃永勝
                                  法  官  謝佩玲
                                  法  官  陳映佐
以上正本證明與原本無異。
本件不得上訴。
                                  書記官  陳憲文
中    華    民    國    98    年    4     月    14    日
附錄法條：
中華民國刑法第305條
（恐嚇危害安全罪）
以加害生命、身體、自由、名譽、財產之事，恐嚇他人致生危害
於安全者，處 2 年以下有期徒刑、拘役或 3 百元以下罰金。


司法院資訊處製作；財團法人民間司法改革基金會備份。
